【裁判字號】    95,訴,9223
【裁判日期】    951225
【裁判案由】    侵權行為損害賠償
【裁判全文】
臺灣臺北地方法院民事判決              95年度訴字第9223號
原      告  乙○○
被      告  甲○○
上開當事人間請求侵權行為損害賠償事件，本院於中華民國95年
12月11日言詞辯論終結，判決如下：
    主      文
被告應給付原告新臺幣壹拾伍元，及自民國九十五年三月二日起
至清償日止按年利率百分之五計算之利息。
原告其餘之訴駁回。
訴訟費用由被告負擔十分之一，餘由原告負擔。
本判決得假執行；但被告如以新臺幣壹拾伍萬元為原告預供擔保
，得免為假執行。
原告其餘假執行之聲請駁回。
    事實及理由
一原告起訴主張：
  (一)被告與原告並不熟識，竟因懷疑原告於民國92年間對其感情
    從中作梗，而基於恐嚇故意，於94年7月24日以其所使用之
    00-00000000號電話撥打至原告持用之0000000000號行動電
    話，留言「妳給我小心一點、妳出門我叫人給妳潑硫酸、妳
    給我小心一點、乙○○我一定給妳不好過、給妳死」等語，
    恐嚇原告，致原告心生畏懼。上情業經台灣台北地方法院檢
    察署檢察官以94年度偵字第23405號聲請簡易判決處刑。
  (二)被告未加詳查即出言恐嚇將對原告潑硫酸等激烈手段，原告
    不堪被告言語暴力所加諸於精神上之負擔，畏懼生命受到威
    脅，鎮日惶恐不安，身心飽受煎熬，無法外出從事演藝工作
    ，影響正常生活，失去經濟收入。爰依民法第184條第1項、
    第195條第1項及最高法院48年度台上字第1982號判決意旨，
    請求被告賠償新臺幣（下同）150萬元之精神慰撫金。
  (三)聲明：(1)被告應給付原告150萬元及自94年7月25日起至清償
    日止按年利率5％計算之利息。(2)願供擔保請准宣告假執行
    。
二被告答辯稱：
  (一)被告於睡覺時遭電話吵醒，因對方未出聲，而認為是原告故
    意吵醒被告，致回撥電話，說出刑事判決事實那些話，當時
    迷迷糊糊，氣話不能當真。被告願意向原告道歉，以後不會
    再發生糾紛。
  (二)被告現無職業，無經濟收入，膝蓋又有病痛，醫療費負擔沈
    重，原已無力償還保單借款本息167,388元及信用卡帳款約
    17萬元，另被告之弟有中度精神障礙，足證被告為經濟上之
    弱者，無力賠償原告過高之請求。
  (三)聲明：原告之訴駁回。
三本院之判斷
  (一)原告主張：被告與原告並不熟識，竟因懷疑原告對其感情從
    中作梗，而於94年7月24日打電話給原告，留言「妳給我小
    心一點、妳出門我叫人給妳潑硫酸、妳給我小心一點、乙○
    ○我一定給妳不好過」等語恐嚇原告等情，業經台灣台北地
    方法院檢察署檢察官以94年度偵字第23405號聲請簡易判決
    處刑，由本院95年度簡字第217號判決認被告以加害身體、
    生命之事，恐嚇他人致生危害於安全，而處以拘役50日。被
    告固坦承曾為上開留言，惟辯稱：所言為氣話，無恐嚇之意
    等語，然查，被告既懷疑原告有礙其感情生活，則其口出惡
    言，表示欲加害原告，難認無使原告心生畏懼而退卻之意，
    故所辯並不足採。原告主張之事實應堪採信。
  (二)按「因故意或過失，不法侵害他人之權利者，負損害賠償責
    任。」、「不法侵害他人之身體、健康、名譽、自由、信用
    、隱私、貞操，或不法侵害其他人格法益而情節重大者，被
    害人雖非財產上之損害，亦得請求賠償相當之金額。」民法
    第184條第1項前段、第195條第1項前段定有明文。原告主張
    ：被告以上開留言恐嚇原告，故意不法侵害原告之健康，原
    告因畏懼生命受到威脅，鎮日惶恐不安，無法外出工作，身
    心飽受煎熬等語，為被告所不爭執，則原告主張其得請求被
    告賠償非財產上之損害，並非無據。審酌原告從事公開表演
    工作，被告無業且有負債等情，認原告請求之賠償金額以15
    萬元為適當。
四綜上所述，原告依侵權行為之法律關係，請求被告賠償15萬元
  及自起訴狀繕本送達翌日即95年3月2日起至清償日止按年利率
  5％計算之遲延利息，為有理由，應予准許；原告逾此部分之
  請求，為無理由，應予駁回。
五本件事證業已明確，兩造其餘主張陳述及所提之證據，經本院
  審酌後，認均不足以影響本判決之結果，均毋庸再予論述，附
  此敘明。
六原告勝訴部分之金額未逾50萬元，應依職權宣告假執行，另依
  職權宣告被告得預供擔保而免為假執行；至於原告敗訴部分，
  其假執行之聲請即失所附麗，應予駁回。
七據上論結，原告之訴為一部有理由，一部無理由，依民事訴訟
  法第79條、第389條第1項第5款、第392條第2項，判決如主文
  。
中    華    民    國    95    年    12    月    25    日
                  民事第四庭  法  官     林玲玉
以上正本係照原本作成。
如對本判決上訴，須於判決送達後20日內向本院提出上訴狀。
中    華    民    國    95    年    12    月    25    日
                              書記官  江虹儀


司法院資訊處製作；財團法人民間司法改革基金會備份。
